【裁判字號】    95,易,556
【裁判日期】    951225
【裁判案由】    竊盜
【裁判全文】
臺灣屏東地方法院刑事判決               95年度易字第556號
公  訴  人  臺灣屏東地方法院檢察署檢察官
被      告  乙○○
上列被告因竊盜案件，經檢察官提起公訴（95年度偵字第4370號
），被告於本院準備程序中就被訴事實為有罪之陳述，經本院告
知簡式審判程序意旨，並聽取公訴人及被告之意見後，本院合議
庭裁定改由受命法官獨任依簡式審判程序審理，判決如下：
    主  文
乙○○踰越安全設備，於夜間侵入有人居住之建築物竊盜，處有
期徒刑陸月；又踰越安全設備，於夜間侵入有人居住之建築物竊
盜，處有期徒刑陸月；又踰越安全設備，於夜間侵入有人居住之
建築物竊盜，處有期徒刑陸月；又踰越安全設備，於夜間侵入有
人居住之建築物竊盜未遂，處有期徒刑肆月；又踰越安全設備，
於夜間侵入有人居住之建築物竊盜未遂，處有期徒刑肆月。應執
行有期徒刑壹年柒月。緩刑肆年。
    事  實
一、乙○○意圖為自己不法之所有，分別於95年7 月3 日凌晨1
    時許、同月4 日凌晨2 時許、同月8 日凌晨2 時許、同月13
    日凌晨1 時30分許及同月13日凌晨3 時許，先後5 次於深夜
    ，翻越屏東縣屏東市大洲1 號甲○○經營之大松商行臨時作
    為安全設備之棧板，閃躲監視器之拍攝角度，開啟未上鎖之
    房門，於夜間進入有人居住之大松商行內之辦公室及房間，
    四處搜尋財物，第1 次在房間吊掛之褲子口袋竊得新臺幣（
    下同）5,000 元，第2 次亦在房間吊掛之褲子口袋竊得2,30
    0 元，第3 次在辦公室抽屜內竊得300 元，第4 次及第5 次
    則均未尋獲財物。嗣因甲○○發現遭竊，惟監視器未攝得可
    疑嫌犯，乃調整監視器鏡頭，而於95年7 月13日凌晨1 時30
    分攝得乙○○以毛巾掩蓋鏡頭，另於同日凌晨1 時46分許攝
    得乙○○離開，始查知上情。
二、案經屏東縣警察局移送臺灣屏東地方法院檢察署檢察官偵查
    起訴。
    理  由
一、本案被告乙○○所犯竊盜罪，並非法定刑為死刑、無期徒刑
    或最輕本刑3 年以上有期徒刑之罪，亦非高等法院管轄第一
    審之案件，而被告於本院準備程序中就被訴事實為有罪之陳
    述，本院合議庭乃裁定由受命法官獨任進行簡式審判程序。
    又簡式審判程序之證據調查，依刑事訴訟法第273 條之2 規
    定，不受同法第159 條第1 項審判外陳述排除之限制，再被
    告對於卷內之各項證據，亦不爭執證據能力，故卷內所列之
    各項證據，自得作為證據，先予敘明。
二、經查，前揭犯罪事實，業據被告乙○○於警訊、偵查中及本
    院審理時坦承不諱，核與被害人甲○○於偵查中之證述相符
    ，並有監視器翻拍之照片10張以資佐證，足見被告之自白應
    與事實相符，堪予採信，從而，本件事證已臻明確，被告犯
    行應堪認定。
三、按籬笆本係因防閑而設，自屬安全設備之一種，究與牆垣係
    用土磚作成之性質有間。原判決竟以安全設備之籬笆為牆垣
    ，依毀越牆垣論罪，自有未合，最高法院45年台上字第210
    號判例意旨可資參照，是刑法第321 條第1 項第2 款之安全
    設備自以其功能在於防範他人進入之用。經查，大松商行原
    建有圍牆，但因隔壁鄰居正在興建房屋，因此圍牆被打掉，
    而改以棧板暫時隔離，業據告訴人甲○○於偵查中證述明確
    （見偵查卷第6 頁），並且有現場照片8 張可稽（見警卷第
    17頁以下），是該棧板應屬安全設備無誤，被告乙○○翻越
    該棧板自屬踰越安全設備。又大松商行於夜間有員工及其姑
    姑住在屋內，亦據告訴人甲○○於偵查中證述明確（見偵查
    卷第6 頁），是被告於夜間進入大松商行之行為，符合夜間
    侵入有人居住之建築物之構成要件。故，核被告前3 次竊盜
    行為，均係犯刑法第321 條第1 項第1 款、第2 款之踰越安
    全設備，於夜間侵入有人居住之建築物竊盜罪；至被告第4
    、5 次竊盜行為，則均係犯321 條第1 項第1 款、第2 款之
    踰越安全設備，於夜間侵入有人居住之建築物竊盜罪之未遂
    犯。被告5 次竊盜犯行，係分別基於被告不同之竊盜犯意為
    之，業據被告供明在卷，且該5 次犯行有相當之時間間隔，
    顯非基於同一竊盜犯意接續為之，自應予分論併罰。被告所
    犯踰越安全設備，於夜間侵入有人居住之建築物竊盜罪之未
    遂犯，依刑法第25條第2 項之規定，按既遂犯之刑減輕之。
    爰審酌被告前無任何前科，有臺灣高等法院被告前案紀錄表
    可稽，其素行良好，且本次其所取之財物價值不高，行竊之
    手段亦未具有強烈之破壞性，犯罪後又已賠償告訴人甲○○
    10,000元，業據告訴人甲○○陳明在卷，且其犯罪後自始坦
    承犯行，犯後態度良好等一切情狀，分別量處如主文所示之
    刑，並定其應執行之刑。又被告前無任何犯罪前科，本次犯
    罪之後已賠償告訴人甲○○10,000元，已如前述，且告訴人
    甲○○亦表示願意原諒被告，被告並向本院深切表示悔悟，
    有悔過書1 紙在卷可稽，本院認其年紀甫滿18歲，一時思慮
    不周，致誤蹈法網，經此偵審及有期徒刑之宣告後，應已有
    改過遷善之意，所宣告之有期徒刑應暫不執行為適當，俾利
    給予被告改過自新之機會，爰併諭知宣告緩刑4 年，以啟自
    新。
據上論斷，應依刑事訴訟法第273 之1 第1 項、第299 條第1 項
前段，刑法第321 條第1 項第1 款、第2 款、第2 項、第74條第
1 項第1 款 、第51條第5 款，判決如主文。
本案經檢察官靳隆坤到庭執行職務
中    華    民    國    95    年    12    月    25    日
                  刑事第四庭    法  官  王炳人
以上正本證明與原本無異。
如不服本判決應於收受本判決送達後十日內向本院提出上訴書狀
，其未敘述上訴理由者，並得於提起上訴後十日內向本院補提理
由書狀（均須按他造當事人之人數附繕本）「切勿逕送上級法院
」
中    華    民    國    95    年    12    月    27    日
                                書記官  潘豐益
附錄本判決論罪科刑法條全文
刑法第321條第1項第1、2款：
犯竊盜罪而有左列情形之一者，處6月以上、5年以下有期徒刑。
一、於夜間侵入住宅或有人居住之建築物、船艦或隱匿其內而犯
    之者。
二、毀越門扇、牆垣或其他安全設備而犯之者。


司法院資訊處製作；財團法人民間司法改革基金會備份。
